【裁判字號】    97,易,22
【裁判日期】    970331
【裁判案由】    竊盜
【裁判全文】
臺灣雲林地方法院刑事判決                97年度易字第22號
公  訴  人  臺灣雲林地方法院檢察署檢察官
被      告  丙○○
                    （另案於臺灣雲林第二監獄執行中）
上列被告因竊盜案件，經檢察官提起公訴（96年度偵字第6555號
），本院判決如下：
    主  文
丙○○犯竊盜罪，累犯，處有期徒刑柒月。又犯竊盜罪，累犯，
處有期徒刑肆月。應執行有期徒刑拾月。
    事  實
一、丙○○前因施用第一級毒品、竊盜等案件，分別經本院於民
    國93年6 月25日、同年9 月20日，以93年度訴字第227 號判
    決、93年度易字第136 號判決，各判處有期徒刑8 月、1 年
    2 月確定，嗣經本院裁定應執行有期徒刑1 年9 月確定，於
    94 年11 月6 日縮短刑期執行完畢。又因用第一級毒品案件
    ，經本院於95年4 月10日，以95年度訴字第169 號判決判處
    有期徒刑10月確定，於96年4 月22日縮刑期滿執行完畢（構
    成累犯）。詎其猶不知悛悔，竟於下列時、地，分別為下列
    竊盜犯行：
  (一)丙○○於96年12月12日上午9 時許，行經雲林縣麥寮鄉○○
    村○○路1 之6 號前，見乙○○所有之車牌號碼1563-LT 號
    自用小貨車（價值約新臺幣〈下同〉50,000元）停放在該處
    ，竟意圖為自己不法之所有，持自備鑰匙1 支啟動該自用小
    貨車電門，以此方式竊取得手。
  (二)丙○○於同日上午11時50分許，駕駛前開竊得之自用小貨車
    行經雲林縣麥寮鄉興華村山寮26之36號丁○○住處前時，見
    該住處門前廣場置有丁○○所有之廢鐵1 批（價值300 元）
    ，竟另萌生為自己不法所有之意圖，徒手竊取該廢鐵1 批得
    手，並以前開自用小貨車載離現場。嗣於同日下午2 時許，
    其駕駛前開自用小貨車載運上開竊得之廢鐵1 批，至雲林縣
    崙背鄉○○村○○路144 號協全資源回收場，欲變賣現金花
    用時，為警當場查獲，並扣得前開作案用之自備鑰匙1 支。
二、案經乙○○、丁○○訴由雲林縣警察局西螺分局報告臺灣雲
    林地方法院檢察署檢察官偵查起訴。
    理  由
壹、程序方面：
一、按除簡式審判程序、簡易程序及第376條第1款、第2 款所列
    之罪之案件外，第一審應行合議審判，刑事訴訟法第284 條
    之1 定有明文。本件被告所犯前開竊盜各罪，均屬刑事訴訟
    法第376 條第2 款所列之罪之案件，依同法第284 條之1規
    定，第一審自毋庸行合議審判，合先敘明。
二、證據能力方面：
    按被告以外之人於審判外陳述，雖不符刑事訴訟法第159 條
    之1 至之4 之規定，而經當事人於審判程序同意作為證據，
    法院審酌該言詞陳述或書面陳述作成時情況，認為適當者，
    亦得為證據；當事人、代理人或辯護人於法院調查證據時，
    知有同法第159 條第1 項不得為證據之情形，而未於言詞辯
    論終結前聲明異議者，視為有前項之同意，同法第159 條之
    5 定有明文。本件檢察官所舉所有書面及言詞陳述之證據能
    力，業經被告於本院審理時表明同意作為證據，本院審酌該
    等供述證據之取得過程並無瑕疵，與本件待證事實間復具有
    相當之關聯性，以之為本件證據尚無不當，自得採為證據。
貳、實體方面：
一、認定犯罪事實所憑之證據及理由：
  (一)前揭犯罪事實(一)部分，業據被告於警詢、檢察官偵訊及本院
    審理時坦承不諱，核與告訴人乙○○指證之情節相符，並有
    雲林縣警察局車輛協尋電腦輸入單、雲林縣警察局車輛尋獲
    電腦輸入單、贓物認領保管單各1 紙及照片2 張附卷可稽，
    足認被告自白與事實相符，自可採信。此部分事證已臻明確
    ，被告犯行堪予認定，應依法論科。
  (二)前揭犯罪事實(二)部分，業據被告於警詢、檢察官偵訊及本院
    審理時坦承不諱，核與告訴人丁○○指證之情節相符，並有
    贓物認領保管單1 紙及照片4 張附卷可稽，足認被告自白與
    事實相符，自可採信。此部分事證已臻明確，被告犯行堪予
    認定，應依法論科。
二、論罪科刑：
  (一)核被告就前揭犯罪事實(一)、(二)所為，均係犯刑法第320 條第
    1 項之竊盜罪。
  (二)被告所犯上開2 罪間，犯意各別，行為互殊，應予分論併罰
    。
  (三)被告有如前開事實欄所載之前科紀錄，甫於96年4 月22日縮
    刑期滿執行完畢，有臺灣高等法院被告前案紀錄表1 份在卷
    可稽，其受徒刑之執行完畢後，5 年以內故意再犯本件有期
    徒刑以上之各罪，均應依刑法第47條第1 項規定論以累犯，
    並加重其刑。
  (四)本院審酌被告有竊盜、毒品等前科，有上開前案紀錄表1 份
    在卷可按，素行非佳，且其年輕力盛，不思以正當途徑賺取
    金錢，竟貪圖一己私利，恣意竊取他人財物2 次，造成被害
    人蒙受損失，法紀觀念顯然淡薄，危害社會治安非輕，惟念
    及其僅國中畢業，智識程度不高，且於犯後坦承犯行，尚知
    悔悟，及其犯罪之動機、目的、手段、所生危害等一切情狀
    ，分別量處如主文所示之刑，並定應執行之刑，以示懲儆。
   (五)扣案之鑰匙1 把係被告所有，且供被告於前開犯罪事實(一)
     所示時、地用以行竊之工具一節，業經被告於本院審理時
     供承屬實（見本院卷第56頁背面至第57頁正面），應依刑
     法第38條第1 項第2 款規定宣告沒收之。
參、適用之法律：
  (一)刑事訴訟法第284條之1、第299 條第1 項前段。
  (二)刑法第320 條第1 項、第47條第1 項、刑法第38條第1 項第
    2款、第51條第5款。
  (三)刑法施行法第1 條之1第1項、第2項前段。
本案經檢察官甲○○到庭執行職務。
中    華    民    國    97    年    3     月    31    日
                  刑事第六庭  法  官  黃楹榆
以上正本證明與原本無異
如不服本判決，應於判決收受後10日內，向本院提出上訴狀（須
附繕本）。
                              書記官  李雅怡
中    華    民    國    97    年    3     月    31    日
附錄本案論罪科刑法條全文：
刑法第320 條
意圖為自己或第3 人不法之所有，而竊取他人之動產者，為竊盜
罪，處5 年以下有期徒刑、拘役或5 百元以下罰金。
意圖為自己或第3 人不法之利益，而竊佔他人之不動產者，依前
項之規定處斷。
前2項之未遂犯罰之。


司法院資訊處製作；財團法人民間司法改革基金會備份。
